臺灣高雄地方法院民事判決　　　　　　　95年度訴字第3927號
原　　　告　國防部軍備局
法定代理人　戊○○
訴訟代理人　徐克銘律師
複代理人　　洪大植律師
被　　　告　甲○○○即丙○○.
訴訟代理人　丁○○
　　　　　　駱怡雯律師
被　　　告　己○○○
　　　　　　庚○○
　　　　　　辛○○
　　　　　　壬○○
　　　　　　丑○○
上五人共同
訴訟代理人　駱怡雯律師
被　　　告　子○○
　　　　　　乙○○
　　　　　　癸○○
上列當事人間拆屋還地等事件，本院於民國96年10月4 日言詞辯
論終結，判決如下：
    主  文
被告甲○○○應自如附表一編號(1)所示土地上之房屋遷出，將該
房屋拆除，並將該房屋占用之土地返還原告，及給付原告如附表
一編號(1)所示之損害金。
被告己○○○應將如附表一編號(2)所示土地上之房屋及增建物拆
除，並與被告庚○○、辛○○、壬○○及丑○○自附表一編號(2)
所示房屋及增建物遷出，將該房屋及增建物占用之土地返還原告
，及給付原告如附表一編號(2)所示之損害金。
原告其餘之訴駁回。
訴訟費用之負擔如附表三所示。
本判決原告勝訴部分於原告按附表四所示之金額供擔保後，得假
執行。
原告其餘假執行之聲請均駁回。
    事實及理由
壹、程序方面：
一、按第168 條至第172 條及前條所定之承受訴訟人，於得為承
    受時，應即為承受之聲明，民事訴訟法第175 條第1 項定有
    明文。而本件被告丙○○於本件訴訟程序進行中之民國95年
    10月31日死亡，有戶籍謄本1 份附卷可稽（見本院卷第28頁
    ），第一順位繼承人中除被告甲○○○外，其餘繼承人均聲
    請拋棄繼承，業經調閱本院95年度繼字第2987號卷審核無訛
    ，則原告聲明由丙○○之繼承人即被告甲○○○承受訴訟（
    見本院卷第279頁），依法即無不合。
二、按訴狀送達後，原告不得將原訴變更或追加他訴，但請求之
    基礎事實同一者、擴張或減縮應受判決事項之聲明者、不甚
    礙被告之防禦及訴訟之終結者，不在此限；被告於訴之變更
    或追加無異議，而為本案之言詞辯論者，視為同意變更或追
    加，民事訴訟法第255條第1項第2款、第3款、第7款、第2項
    定有明文。經查：
  (一)本件原告起訴請求被告丙○○應自坐落於高雄市○○區○○
    段37-5號地號土地上，即門牌號碼為高雄市左營區自治里11
    0 之1 號房屋及其增建部分遷出及拆除該房屋（下稱系爭11
    0 之1 號房屋），並將上開土地返還予被告，及自起訴狀繕
    本送達翌日起至返還土地予原告之日止，按月給付原告新臺
    幣（下同）6,710 元。嗣原告追加上開房屋之占有人子○○
    、乙○○、癸○○為被告（見本院卷第34頁至第35頁背面、
    第74頁至第76頁），其請求利益之主張可認為同一，於證據
    上有其共通性，並得於同一訴訟程序一併解決爭議，請求之
    基礎事實相同，故其上開被告之追加，應予准許。又於96年
    7 月10日、同年8 月23日具狀請求被告甲○○○、子○○、
    乙○○、癸○○應將坐落如附圖A 、B 所示面積合計59平方
    公尺土地上之前開房屋拆除將土地返還原告，並減縮請求被
    告按月給付相當於租金之不當得利為3,196 元（見本院卷第
    184 頁至第186 頁、第210 頁至第202 頁）；復於96年9 月
    6 日言詞辯論期日，撤回請求子○○、乙○○、癸○○拆除
    建物之部分（見本院卷第205 頁），另於96年10月4 日本院
    言詞辯論期日，將相當於租金之不當得利之利息起算日減縮
    為自96年9 月6 日提出辯論意旨狀之日起算（見本院卷第24
    9 頁），核其所為，係屬減縮應受判決事項之聲明，應予准
    許。
  (二)原告起訴請求被告己○○○應自坐落於高雄市○○區○○段
    37-5地號土地上，即門牌號碼為高雄市左營區自治里110 之
    6 號之建物及其增建部分（下簡稱系爭110 之6 號房屋）遷
    出及拆除系爭110 之6 號房屋，並將上開土地返還予原告，
    及自起訴狀繕本送達翌日起至返還土地予原告之日止按月給
    付原告11,485元。原告於95年12月23日以上開房屋之現占有
    人尚有庚○○、辛○○、壬○○、丑○○，而追加渠等為被
    告（見本院卷第74頁至第76頁），其請求利益之主張可認為
    同一，於證據上有其共通性，並得於同一訴訟程序一併解決
    爭議，請求之基礎事實相同，故其上開被告之追加，應予准
    許。又於96年7 月10日、同年8 月23日具狀請求被告己○○○等5 人應自坐落如附圖C 、D 、E 、F 所示土地上、面積
    合計為70平方公尺之系爭110 之6 號房屋遷出並拆除該屋，
    將土地返還原告，並減縮請求被告按月給付相當於租金之不
    當得利為3,792 元（見本院卷第184 頁至第186 頁、第21 0
    頁至第202 頁），復於96年9 月6 日言詞辯論期日，撤回請
    求庚○○、辛○○、壬○○、丑○○拆除建物之部分（見本
    院卷第205 頁），又於96年10月4 日言詞辯論期日，將相當
    於租金之不當得利之利息起算日減縮為自96年9 月6 日提出
    辯論意旨狀之日起算（見本院卷第249 頁），依前揭規定，
    亦無不合，應予准許。
三、本件被告子○○、乙○○、癸○○經合法通知，未於言詞辯
    論期日到場，核無民事訴訟法第386 條所列各款情形，爰依
    原告之聲請，由其一造辯論而為判決。
貳、實體方面：
一、原告主張：自治新村所坐落高雄市○○區○○段37-3、37-5
    、37-11 地號土地均為中華民國所有，原告為管理機關，被
    告均未具備自治新村之眷戶身分，亦無任何合法使用權源，
    被告甲○○○之被繼承人丙○○竟於上開37-5、37 -3 地號
    如附圖A 、B 所示面積合計為59平方公尺土地上興建系爭11
    0 之1 號房屋，並由被告甲○○○、子○○、乙○○、癸○○共同居住使用。又系爭110 之6 號房屋亦係被告己○○○
    無權占用上開37-3、37-5地號如附圖C 、D 、E 、F 所示面
    積合計70平方公尺土地所搭建，並由被告己○○○、庚○○
    、辛○○、壬○○、鄭宗晢居住使用。系爭110 之1 號及11
    0 之6 號房屋均係無權占用上述土地之違占建戶，因政府推
    行國軍老舊眷村改建計畫，主管機關國防部依國軍老舊眷村
    改建條例（下稱眷改條例）第22條之規定，經該村3/4 以上
    原眷戶之同意後決定予以改建。惟本件被告徐王玉萍及己○○○均拒絕自行拆除房屋，被告等人亦均不願遷出，且經原
    告多次協調仍不願搬離自治新村，致使該國軍老舊眷村改建
    計畫無從順利推行，原告自有權請求被告徐王玉萍、己○○○拆除前開房屋及地上物，並請被告等人各自前述居住之建
    物遷出並交還土地。又被告等無權占有上開土地，致原告受
    有相當於租金之損害，原告自得請求相當於租金之不當得利
    。依土地法第97條第1 項、第105 條之規定，城市地方房屋
    之租金以不超過土地及其建築物申報總價額年息10% 為限；
    又租用基地，建築房屋其租金以不超過土地申報總價10% 為
    限。查上開土地之93年度申報地價每平方公尺為6,500 元，
    以申報地價10% 計算之相當於租金之不當得利，則原告自得
    請求被告按以上開申報地價及占用面積計算之不當得利補償
    金。為此，爰依民法第767 條、第179 條之規定提起本件訴
    訟，並聲明：
  (一)被告甲○○○應將坐落上開37-5及37-3地號土地上如附圖A
    、B 所示面積合計為59平方公尺土地上之系爭110 之1 號房
    屋拆除，且被告甲○○○、子○○、乙○○及癸○○應自上
    開建物遷出，並將上開房屋占用之土地返還予原告，及自96
    年9 月6 日（即提出辯論意旨狀之日）起至返還土地予原告
    之日止按月給付原告3,196 元。
  (二)被告己○○○應自坐落上開37-5、37-3地號土地上如附圖C
    、D 、E 、F 所示面積合計為70平方公尺土地上之系爭110
    之6 號房屋拆除，且被告己○○○、庚○○、辛○○、壬○○及丑○○應自上開房屋遷出，並將上開房屋所占用土地返
    還予原告，及自96年9 月6 日（即提出辯論意旨狀之日）起
    至返還土地予原告之日止按月給付原告3,792 元。
  (三)原告願供擔保，請准宣告假執行。
二、被告甲○○○、己○○○、庚○○、辛○○、丑○○則以：
    本件被告王徐育萍、己○○○所有系爭房屋，係屬於眷改條
    例施行前經主管機關核准於眷村公地上自建之住戶，為眷改
    條例第23條第2 項存證有案之違占建戶，與原告間有使用借
    貸關係，並非無權占有；又依同條例第23條第1 項規定，違
    占建戶之拆遷義務，應於主管機關比照當地地方政府舉辦公
    共工程拆遷補償標準核定補償價款並核發予違占建戶後，此
    項義務始發生，且依國防部制定之認證書，眷戶於全額領款
    後始有搬遷義務，本件既尚未補償，原告亦未取得自治新村
    全體眷戶百分之百同意，即恣意進行遷購程序，則被告並無
    拆遷之義務，且原告請求被告給付相當於租金之不當得利金
    額亦屬過高，又被告子○○、乙○○、癸○○僅設籍寄居在
    甲○○○戶籍內，並未實際居住等語資為抗辯，並聲明：駁
    回原告之訴及假執行之聲請。
三、被告子○○、乙○○、癸○○未於言詞辯論期日到場，亦未
    提出書狀作何聲明或陳述。
四、兩造不爭執之事實：
  (一)被告甲○○○之被繼承人丙○○於95年10月31日死亡，其第
    一順位繼承人中除被告甲○○○外，其餘繼承人均聲請拋棄
    繼承，有戶籍謄本1 份（見本院卷第28頁），並經本院調閱
    本院95年度繼字第2987號卷宗核閱無訛。
  (二)高雄市○○區○○段37-3號、37-5號、37-11 地號土地均為
    中華民國所有，管理者為原告，有高雄市楠梓地政事務所土
    地登記第二類謄本3 紙在卷可稽（見本院卷第222 頁至第22
    4 頁）。
  (三)系爭110 之1 號房屋占用如附圖所示A 、B 所示土地、合計
    面積為59平方公尺，該屋係被告甲○○○之被繼承人丙○○
    出資興建，現由被告甲○○○居住使用中。而被告己○○○
    所出資興建之系爭110 之6 號房屋占用如附圖C 、D 、E 、
    F 所示土地、面積合計70平方公尺，現由被告己○○○、庚○○、辛○○、壬○○及丑○○居住使用，有高雄市政府地
    政處楠梓地政事務所96年8 月10日高市地楠二字第09600089
    57號函暨檢送之土地複丈成果圖在卷可參（見本院卷第195
    頁）。
  (四)原告於93間曾請求被告甲○○○之被繼承人丙○○及被告己○○○領取補償款。
四、本件兩造之爭點為：(一)原告請求被告拆屋還地或返還土地有
    無理由。(二)原告得否請求被告給付相當於租金之不當得利？
    若可，原告得請求之金額為何？茲就前揭爭點，依序析述如
    下：
  (一)原告請求被告拆屋還地或返還土地有無理由？
  1.按主張法律關係存在之當事人，僅須就該法律關係發生所須
    具備之特別要件，負舉證之責任，至於他造主張有利於己之
    事實，應由他造舉證證明，最高法院48年台上字第887 號判
    例足資參照。準此，本件被告甲○○○主張合法占用如附圖
    A 、B 所示土地，被告己○○○主張合法占用如附圖C 、D
    、E 、F 所示土地，自應就其合法占有權源，善盡舉證之責
    。經查，本件被告甲○○○及己○○○雖均主張其非無權占
    有，而係屬主管機關列管存證有案之違占建戶，且與原告間
    有使用借貸關係，然被告甲○○○、己○○○等人並未提出
    核配文件、居住憑證等證件證明其為存證在案之違占建戶，
    亦未提出任何證據證明其與原告間確有使用借貸之關係，是
    其所辯已難採信。況原告於93年間即已請求被告甲○○○之
    被繼承人丙○○與被告己○○○拆除系爭房屋並請領補償款
    乙情，為兩造所不爭執（見本院卷第249 頁），足見原告已
    不同意由被告甲○○○之被繼承人丙○○及被告己○○○繼
    續使用上開土地。是以，被告甲○○○及己○○○所辯情詞
    ，均不足採。
  2.本件被告甲○○○、己○○○雖又辯稱：眷戶於全額領款後
    始有搬遷義務，本件既尚未補償，原告亦未取得自治新村全
    體眷戶百分之百同意，即恣意進行遷購程序，則被告並無拆
    遷之義務云云。惟查，依96年1 月24日修正前眷改條例第22
    條第1 項規定，規劃改建之眷村，其原眷戶不同意改建之眷
    戶，主管機關逕行註銷其眷舍居住憑證及原眷戶權益，收回
    該房地，並得移送管轄之地方法院裁定後強制執行；96年5
    月29日修正前之同條例施行細則第20條第2 項規定，原眷戶
    未達4 分之3 同意改建之眷村，不辦理改建，足見眷村改建
    係以原眷戶達3/4 以上之同意為通過門檻，並非須取得全體
    眷戶百分之百同意方得改建，是本件原告以原眷戶達4 分之
    3 以上之同意而進行輔導遷購程序，係屬適法。況被告甲○○○、己○○○陳稱渠等係違占建戶（見本院卷第120 頁）
    ，非屬原眷戶，自無上開條文之適用。又所謂同時履行之抗
    辯，乃因成立或履行上有牽連關係之雙務契約而生，倘雙方
    之債務，本於同一雙務契約而發生，且其一方之給付與他方
    之給付，立於互為對待給付之關係者，即可主張同時履行抗
    辯，最高法院95年台上字第1489號判例要旨可資參照。查依
    眷改條例第23條第1 項雖規定，主管機關應比照當地地方政
    府舉辦公共工程拆遷補償標準，由改建基金予以補償後拆遷
    ，惟國防部業已核撥高雄市自治新村違占建戶即被告甲○○○之被繼承人訴外人丙○○與被告己○○○之拆遷補償款，
    並曾發函促請渠2 人儘速搬離居住現址及繳交結報拆遷補償
    款項所需佐證資料，有國防部94年4 月4 日勁勢字第094000
    4727號函，海軍後勤司令部93年11月19日沛眷字第09300185
    80號函、93年12月10日沛眷字第0930019532號函各1 份在卷
    可稽（見本院卷第112 頁、第133 頁、第236 頁），且為被
    告甲○○○、己○○○所不爭執（見本院卷第249 頁），參
    照前開判例見解，被告甲○○○及己○○○自不得因拒領補
    償費做為其拆遷的對待給付，而認系爭房屋在渠等尚未領具
    補償款之前，仍有合法占用之權源。是原告主張被告甲○○○、己○○○所有系爭房屋均為無權占有上述土地，堪屬有
    據。
  3.被告甲○○○另辯稱：國防部尚未就其被繼承人丙○○之認
    證申請作成准駁決定，而告知已無選購國宅，逕認丙○○為
    逾期搬遷之眷戶云云。惟查，訴外人丙○○參與眷村改建認
    證選購翠華二期國宅26坪型乙戶，因該國宅已無26坪型餘戶
    ，海軍後勤司令部曾發函請其儘速洽詢高雄市都市發展局選
    購較小坪數或其餘市轄國宅，若有其他疑問或不明瞭之處，
    亦附有承辦人之電話協助處理，此有海軍後勤司令部93年6
    月16日沛眷字第0930009988號函附卷可稽（見本院卷第131
    頁），足認國防部業已准許丙○○之認證申請，僅因翠華二
    期國宅已無26坪型餘戶，故發函請其另行選購，與被告辯稱
    原告並未作成准駁之決定，尚屬有間。
  4.按所有人對於無權占有其所有物者，得請求返還之，民法第
    767 條定有明文。查上開土地為中華民國所有，原告為管理
    機關，被告甲○○○、己○○○既無法舉證證明渠等之系爭
    房屋合法占用上開土地之權源，且被告甲○○○、己○○○
    、庚○○、辛○○、壬○○及鄭宗晢等人亦均居住在系爭房
    屋，原告既為上開土地之管理機關，自得行使所有權之權利
    （最高法院51年台上字第2680號判例參照），揆諸前開規定
    ，原告本於物上請求權，請求被告甲○○○應將坐落如附圖
    A 、B 所示面積合計59平方公尺土地上之系爭系爭110 之1
    號房屋拆除，自上開建物遷出，並將上開房屋占用之土地返
    還予原告；請求被告己○○○應將坐落如附圖C 、D 、E 、
    F 所示面積合計為70平方公尺土地上之系爭11 0之6 號房屋
    拆除，並與被告庚○○、辛○○、壬○○及丑○○自上開房
    屋遷出，將上開房屋占用土地返還原告均屬有據，應予准許
    。
  5.原告主張被告子○○、乙○○、癸○○亦居住在系110 之1
    號房屋，應自該屋遷出，將該屋占用之土地返還原告等情，
    固據提出被告甲○○○之全戶戶籍謄本為證（見本院卷第
    28-29 頁），然上開戶籍謄本僅足以證明被告子○○、乙○○、癸○○有設籍在上址，尚不足以證明被告乙○○、癸○○有居住之事實。又證人即被告甲○○○之子丁○○於本院
    審理中具結證稱：被告子○○、乙○○、癸○○僅係寄籍在
    上址，因乙○○、癸○○向他人租房子，不方便設籍在租處
    ，子○○平時居住在伊崇德路住處，並未居住在系爭房屋，
    只偶爾過去玩等語（見本院卷第281 頁），參以及現今社會
    常為就學、就業或其他因素而寄居於他人戶籍，是證人丁○○之證詞，與常情無悖，應堪採信。是原告僅依戶籍謄本主
    張被告子○○、乙○○、癸○○有居住在系爭110 之1 房屋
    之情，要無足取，其爰依民法第767 條之規定，請求被告乙○○、癸○○自系爭110 之1 號房屋遷出，並無理由，應予
    駁回。
  (二)原告得否請求被告給付相當於租金之不當得利？若可，原告
    得請求之金額為何？
  1.按無法律上之原因而受有利益，致他人受有損害者，應返還
    其利益，民法第179 定有明文。又無權占用他人土地者，通
    常可享有相當於租金之不當得利，土地所有權人得請求占用
    人返還，最高法院61年台上字第1695號判例要旨足參。經查
    ，被告甲○○○占有如附表一編號(1)所示部分之土地，被告
    己○○○、庚○○、辛○○、壬○○、丑○○等5 人占有如
    附表一編號(2)所示部分之土地，均屬無權占用等情，業經認
    定如前，足見被告甲○○○、己○○○、庚○○、辛○○、
    壬○○、丑○○等人因無權占用土地而受有不當利益，並致
    原告受有相當於租金之損害，則原告依不當得利請求權，請
    求被告返還相當於租金之利益，即屬有據。
  2.次按城市地方房屋之租金，以不超過土地及其建築物申報總
    價額年息10% 為限；而於租用基地建築房屋，亦準用之，土
    地法第97條第1 項、第105 條分別定有明文。再按公有土地
    以各該宗土地之公告地價為申報地價，平均地權條例施行細
    則第21條著有明文。再按基地租金之數額，除以基地申報地
    價為基礎外，尚須斟酌基地之位置、工商業繁榮之程度、承
    租人利用基地之經濟價值及所受利益等項，並與鄰地租金相
    比較，以為決定，並非必達申報總地價年息10% 最高額，最
    高法院68年台上字第3071號判例要旨可資參照。
  3.經查，上開7-3 號、37-5號、37-11 號地號土地93年1 月之
    申報地價均為每平方公尺6,500 元，有前開3 筆土地登記第
    二類謄本在卷可考（見本院卷第222 至224 頁），且上開3
    筆土地四周均為已拆除之眷村空地，雜草叢生，惟若以機車
    代步至左營大路市區○○ ○○路程，交通堪稱便利；又系爭
    110 之1 號房屋，為2 層樓磚造，且2 樓外圍加包鐵皮之房
    屋；系爭110 之6 號房屋為2 樓磚造房屋，其旁增建物為正
    面鐵皮、另3 面磚造之建物，業據本院履勘現場屬實，有勘
    驗筆錄、現場照片及複丈成果圖即附圖在卷可稽（見本院卷
    第159 -160頁、第167 頁、第163 頁背面、第195 頁）。本
    院審酌系爭土地四周均為拆除之眷村空地、雜草叢生，使用
    價值較低，惟均鄰接道路，對外聯絡方便、距離左營市區路
    程亦短，交通尚為便利，及系爭房屋均已老舊，居住於系爭
    房屋之被告實際所獲得經濟價值及利益等情，認原告請求按
    上開37-3號、37-5號、37-11 號地號土地93年1 月申報地價
    年息10% 計算相當於租金之不當利益，尚屬過高，應以年息
    5%計算，爰計算如附表二所示（小數點以下四捨五入）。原
    告請求被告甲○○○、己○○○、庚○○、辛○○、壬○○
    、丑○○等人給付不當得利逾附表二所示部分，為無理由，
    應予駁回。至被告子○○、乙○○、癸○○，並未居住在系
    爭110 之1 號房屋，業已認定如前，則原告認渠3 人受有系
    爭110 之1 號房屋占用土地之相當於租金之利益，請求渠3
    人給付系爭110 之1 號房屋占用土地之利益，尚屬無據，應
    予駁回。
五、綜上所述，原告為上開37-3號、37-5號、37-11 號地號土地
    之管理人，而如附表一所示被告甲○○○、己○○○、庚○○、辛○○、丑○○所有或占有之房屋無正當權源占用上開
    土地；暨如附表一所示被告自93年間起，無法律上原因，占
    有使用系爭土地而受有利益，致原告受有損害，均堪認定。
    從而，原告本於民法第767 條所有物返還請求權及第179 條
    不當得利返還請求權，請求如附表一所示被告甲○○○、己○○○、庚○○、辛○○、丑○○應將如附表一所示房屋物
    拆除或自該房屋遷出，並返還占用之土地，暨請求渠等自96
    年9 月6 日起按月給付如附表一所示之不當利益損害金，均
    有理由，應予准許。至逾此部分之請求，則無理由，應予駁
    回。
六、本件原告陳明願供擔保聲請宣告假執行，關於其勝訴部分，
    核無不合，爰酌定如附表三所示之相當擔保金額，予以准許
    ；至其敗訴部分，假執行之聲請失所附麗，應予駁回。
七、本件事證已臻明確，兩造其餘主張、陳述與舉證，核與判決
    結果不生影響，爰不一一論述；另於本院言詞辯論終結後，
    宣示判決前，原告於96年11月15日具狀撤回訴請被告己○○○拆除占用原告土地所搭建之雞舍、棚架及給付不當得利之
    損害金部分（見本院卷第312 至313 頁），被告己○○○亦
    於同年月19日具狀同意原告一部撤回（見本院卷第315 頁）
    ，是原告此部份請求，既已撤回，即生撤回之效力，不再論
    述，爰均附此敘明。
八、據上論結，本件原告之訴一部為有理由，一部為無理由，依
    民事訴訟法第385 條第1 項前段、第79條、第85條第1 項、
    第390 條第2 項，判決如主文。
中　　華　　民　　國　　96　　年　　11　　月　　20　　日
                  民事第一庭 法  官  廖純卿
如不服本判決，應於送達後20日內，向本院提出上訴狀並表明上
訴理由，如於本判決宣示後送達前提起上訴者，應於判決送達後
10日內補提上訴理由書（須附繕本）。
中　　華　　民　　國　　96　　年　　11　　月　　20　　日
                             書記官  洪嘉慧
附表一：
 ┌─┬───────┬───────────────────────┐
 │  │ 被        告 │ 占用位置、面積及應繳納之損害金               │
 ├─┼───────┼───────────────────────┤
 │(1)│甲○○○      │被告甲○○○應自坐落在高雄市○○區○○段三七之│
 │  │              │五及三七之三地號土地，如附圖A 所示面積五十平方│
 │  │              │公尺、B 所示面積九平方公尺（合計五十九平方公尺│
 │  │              │）土地上之房屋（即門牌號碼高雄市左營區自治里自│
 │  │              │治新村一一○之一號房屋）遷出，並將該房屋拆除，│
 │  │              │將該房屋占用之土地返還原告，及自民國九十六年九│
 │  │              │月六日起至返還土地予原告之日止，按月給付原告新│
 │  │              │臺幣壹仟伍佰玖拾捌元。                        │
 ├─┼───────┼───────────────────────┤
 │(2)│己○○○      │被告己○○○應將坐落於高雄市○○區○○段三七之│                         │      │
 │  │庚○○        │五及三七之三地號土地，如附圖C 所示面積二十四平│
 │  │辛○○        │方公尺、D 所示面積八平方公尺、E 所示面積二十八│
 │  │壬○○        │平方公尺、F 所示面積十平方公尺（合計面積七十平│
 │  │丑○○        │方公尺）土地上之房屋及增建物（即門牌號碼高雄市│
 │  │              │左營區自治里自治新村一一○之六號房屋及其增建物│
 │  │              │）拆除。                                      │
 │  │              ├───────────────────────┤
 │  │              │上揭被告應與被告庚○○、辛○○、壬○○及丑○○│
 │  │              │自上開房屋及其增建物遷出，並將房屋及增建物占用│
 │  │              │之土地返還原告，及自民國九十六年九月六日起至返│
 │  │              │還土地予原告之日止，按月給付原告新臺幣壹仟捌佰│
 │  │              │玖拾陸元。                                    │
 └─┴───────┴───────────────────────┘
附表二：
 ┌──┬─────┬─────────┬─────────────────────────────┐
 │編號│返還義務人│ 無 權 占 用 土 地│申報地價×占用面積×年息率÷12月= 每月應給付之不當得利金額│
 │    │          │                  │給付起迄日（新臺幣，元以下四捨五入）                      │
 ├──┼─────┼─────────┼─────────────────────────────┤
 │ (1) │甲○○○  │高雄市○○區○○段│應自96年9 月6 日起至交還左列土地時止，按月給付原告1,598 元│
 │    │子○○    │37－5號及37－3號地│（計算式：6,500 元×59㎡×5%÷12月＝1,598 元，元以下四捨五│
 │    │          │號土地上，如附圖所│入；惟原告係請求3,196 元，即6,500 ×59㎡×10% ÷12月，見本│
 │    │          │示A 部分及B部分（A│院卷第212 頁、第212 頁背面）。                            │
 │    │          │部分面積50平方公尺│                                                          │
 │    │          │，B部分面積9平方公│                                                          │
 │    │          │尺，合計面積59平公│                                                          │
 │    │          │尺）。            │                                                          │
 ├──┼─────┼─────────┼─────────────────────────────┤
 │(2)  │己○○○  │高雄市○○區○○段│應自96年9月6日起至交還左列土地時止，按月給付原告1,896元   │                                                 │
 │    │庚○○    │37－5號及37－3號地│（計算式：6,500 元×70㎡×5%÷12月＝1,896 元，元以下四捨五│                          │
 │    │辛○○    │土地上，如附圖所示│入；惟原告係請求3,792 元，即6,500 ×70㎡×10% ÷12月，見本│
 │    │壬○○    │C部分、D部分、E 部│院卷第212 頁背面）。                                      │
 │    │丑○○    │分及F部分（C部分面│                                                          │
 │    │          │積24平方公尺，D 部│                                                          │
 │    │          │分面積8平方公尺，E│                                                          │
 │    │          │部分面積28平方公尺│                                                          │
 │    │          │，F 部分面積10平方│                                                          │
 │    │          │公尺，合計面積70公│                                                          │
 │    │          │尺）              │                                                          │
 └──┴─────┴─────────┴─────────────────────────────┘
附表三：
┌──┬────────────────────┐
│編號│訴訟費用之負擔                          │
├──┼────────────────────┤
│(1)　│被告甲○○○應負擔百分之四十。          │
├──┼────────────────────┤
│(2)　│被告己○○○、庚○○、辛○○、壬○○、鄭│
│    │宗哲應負擔百分之五十五。                │
├──┼────────────────────┤
│(3)  │原告應負擔百分之五。                    │
└──┴────────────────────┘
附表四：
┌──┬───────────────────────────────────┐
│編號│原告供擔保得假執行之金額                                              │
├──┼───────────────────────────────────┤
│(1)　│本判決第一項部分，於原告以新臺幣肆拾參萬參仟元為被告甲○○○供擔保後，│
│    │得假執行。                                                            │
├──┼───────────────────────────────────┤
│(2)　│本判決第二項部分，於原告以新臺幣伍拾壹萬參仟元為被告己○○○、庚○○、│
│　  │辛○○、壬○○、丑○○供擔保後，得假執行。                            │
└──┴───────────────────────────────────┘
